Aurélien MONCEAU

24 Septembre 1984 77700 Bailly-Romainvilliers

Véhiculé

Langues : Français

Anglais: Pratique professionnelle

07.82.36.60.20

aurelien.monceau@gmail.com

« <u>f</u>a chance aide parfois, le travail toujours»

PowerShell: Administration

Monitoring Grafana, Process

PMAD Windows 10 et 0365

support authentification As400

Création fichier statistique VBA

système Polycom et Tandberg

Système Polycom / Tandberg

Radvision / Lifesize - Pont de

visioconférence RMX, CMU

Server Microsoft hyper V

Agile, Vm w7 et w10

monitoring RPA.

CMA, TMS.

Technologies:



Développeur web

Full Stack

Technique et relationnel : 14 années d'expérience dans le domaine informatique et de visioconferences dont 3 en télétravail.

Disponible, motivé, rigoureux, esprit d'équipe.

Retrouvez plus de détail sur ce C.V. en ligne et mon book en scannant le QR code ou bien en visitant cette page : https://portfolio-aurelien-monceau.netlify.app

EXPERIENCES PROFESSIONNELLES

Sept. 2007, Janvier 2021 Support informatique et visioconférences

- 3 Sept 2016 à novembre 2021 TOPTEAM filiale DEVOTEAM
- Administration et maintenance de machines virtuelles, chez CARREFOUR, Evry (3ans)
 - Procédures AGILE. Bascule du service vers du développement, transition de procédures Itil vers Agile.
 - + Formation : Administrer la solution de machines virtuelles Microsoft, Hyper V (MS Windows Server 2016) 3 jours, Paris.
- Technicien support hotline, chez NATIXIS, Charenton-le-Pont (1an).
 - + Formations : Prendre en main et pratiquer la plateforme collaborative de Microsoft 0365 (2jours), La défense.
- Maintenance des systèmes de visioconférences et coordinations d'intervenants, chez SANOFI, Croissy-Beaubourg. Environnement en Anglais (1an).

2 Févr. 2013 à sept. 2016 - VIDELIO , IEC

- Technicien support visioconférence, siège, chez VIDELIO, Gennevilliers (2ans) + Remplacements techniciens visioconférence, chez BNP PARIBAS et MINISTERE DE L'ECONOMIE (connexion des réunions interministérielles).
- + Assistance pour la connexion de visioconférences et présentation lors de réunion d'un rapport sur l'utilisation des systèmes de visioconference, BNP PARIBAS, Montreuil (1an).
 - 1 Sept. 2007 à févr. 2012 JEK INFORMATIQUE
- Déploiement de PCs + organisation et S.A.V de réunions de visioconférences, dédiés VIP,
 Bureaux et salles de marchés. SOCIETE GENERALE siège, La défense.

Diplôme obtenu bac + 2 (n5)

Système Polycom / Tandberg

Pont de visioconférence RMX,

FORMATIONS

Technologies:

CMU CMA, TMS.

- Css Grid, flexbox, Sass, bootstrap
- -Node JS / Express
- -Javascript / React
- -Mango DB + mangoose
- -SQL / ORM sequelize
- Windows 2012 server / ISS
- -Machine virtuelles XP
- -SQL
- Photoshop -Illustratorindesign

Hobbies

-Dessins Pantomes

Mars à novembre 2021-Développeur Web Full Stack - Openclassrooms

- Réalisation de 6 projets WEB, soutenances réalisées en vidéos puis validation d'un jury -Transformez une maquette en site web avec HTML & CSS)
 - Dynamisez une page web avec des animations CSS- Optimisez un site web existant
 - Construisez un site e-commerce en JavaScript
 - Construisez une API sécurisée pour une application d'avis gastronomiques
 - Créez un réseau social d'entreprise.

Avril à décembre 2012 TSSI Technicien Supérieur de Support Informatique, Greta, Paris

• Intervenir et assister à distance en centre de services informatiques sur les systèmes et les réseaux ainsi que sur les applications.

Nov. 2005 Juin 2007 Infographie et graphisme publicitaire, Ecole MJM Paris

- Formation aux métiers des arts appliqués, conception de maquettes publicitaires. Montages photos, logiciel Photoshop et mise en pages de journaux et de magazines avec le logiciel Indesign, création d'illustrations et de logos avec le logiciel Illustrator
- Course à pied, instruments de musique, lecture, dessin, reportages.